臺灣高雄地方法院刑事判決
111年度審易字第196號
公  訴  人  臺灣高雄地方檢察署檢察官
被      告  林虹均



上列被告因業務侵占案件，經檢察官提起公訴（110年度偵字第1
5784號），被告於準備程序中就被訴事實為有罪陳述，本院合議
庭裁定由受命法官獨任依簡式審判程序審理，判決如下：
    主  文
林虹均犯業務侵占罪，處有期徒刑拾月。
    事  實
一、林虹均自民國110年2月22日起，受僱於國寶服務股份有限公
    司（下稱國寶公司），擔任高雄服務部（址設高雄市○○區○○
    路000號）行政會計，職務內容為零用金管理、案件結案收
    款，並依規定每日將公司禮儀人員代收生前契約尾款及更添
    款等相關服務費用存入國寶公司指定銀行帳戶，為從事業務
    之人。詎林虹均竟意圖為自己不法之所有，基於業務侵占之
    接續犯意，自110年3月間起，利用職務之便，於附表所示之
    時間，陸續將所收受如附表所示應存入國寶公司帳戶之款項
    ，共計新臺幣（下同）119萬4,799元，易持有為所有而侵占
    入己。
二、案經國寶公司委由翁鵬倫律師訴由臺灣高雄地方檢察署檢察
    官偵查起訴。
    理  由
一、程序方面：
    本案被告所犯係死刑、無期徒刑、最輕本刑為3年以上有期
    徒刑以外之罪，其於本院準備程序中就被訴事實為有罪之陳
    述，經本院告知簡式審判程序之旨，並聽取檢察官及被告之
    意見後，認無不得或不宜改依簡式審判程序進行之情事，由
    本院依刑事訴訟法第273條之1第1項規定，裁定進行簡式審
    判程序。又本件之證據調查，依刑事訴訟法第273條之2規定
    ，不受同法第159條第1項、第161條之2、第161條之3、第16
    3條之1及第164條至第170條規定之限制，均合先敘明。
二、認定犯罪事實所憑之證據及其理由：
    上開事實，業據被告於本院審理時坦承不諱（見本院卷第33
    、47、51頁），核與證人即國寶公司高雄服務部經理李青騰
    、告訴代理人翁鵬倫律師分別於警詢、偵查中之指訴情節相
    符，並有國寶公司所提出盤點明細表、勞工保險申報表、公
    司禮儀師收款明細、被告手書切結書、被告之第一銀行帳戶
    （帳號：00000000000號）明細、微信對話紀錄在卷可稽，
    足認被告之任意性自白核與事實相符，並有證據補強，洵堪
    採為論罪科刑之依據。從而，本案事證明確，被告上開犯行
    均堪認定，應依法論科。
三、論罪科刑：
（一）罪名：
      核被告所為，係犯刑法第336條第2項之業務侵占罪。被告
      基於單一挪用公款之犯意，陸續侵占業務持有之款項，各
      行為之獨立性極為薄弱，應視為接續之一行為，僅論以一
      罪。
（二）刑罰裁量：
      爰以行為人之責任為基礎，審酌被告不思克盡職守，以正
      當手段獲取財物，而貪圖不法利益，利用職務上機會，擅
      將業務上所持有之款項侵占入己，使告訴人受有財產損害
      ，破壞公司與員工間之互信基礎，所為實屬不該；惟念被
      告犯後坦承犯行，態度尚可，兼衡其無前科之素行，本件
      犯罪之手段、情節、所生危害、智識程度、家庭生活、經
      濟狀況等一切具體情狀（涉被告個人隱私，均詳卷），量
      處如主文所示之刑。
四、沒收與否之認定：
    被告侵占之款項共119萬4,799元雖未扣案發還，惟告訴人具
    狀表示，被告已返還告訴人6萬元（見偵他卷第4頁），剩餘
    113萬4,799元，因告訴人已對被告取得確定支付命令，有本
    院110年12月10日110年度司促字第27726號支付命令及該支
    付命令確定證明書可參（見偵卷第63、69頁），倘於本案再
    予宣告沒收，可能導致重複開啟執行程序之耗費，欠缺刑法
    上之重要性，爰不另予宣告沒收或追徵，附此敘明。
據上論斷，應依刑事訴訟法第273條之1、第299條第1項前段，刑
法第336條第2項，刑法施行法第1條之1，判決如主文。
本案經檢察官鄭博仁提起公訴，檢察官范文欽到庭執行職務。
中　　華　　民　　國　　111 　年　　4 　　月　　26　　日
                  刑事第五庭  法  官   黃政忠
以上正本證明與原本無異。
如不服本判決應於收受送達後20日內向本院提出上訴書狀，並應
敘述具體理由；如未敘述上訴理由者，應於上訴期間屆滿後20日
內向本院補提理由書（均須按他造當事人之人數附繕本）「切勿
逕送上級法院」。
「因疫情而遲誤不變期間，得向法院聲請回復原狀」。　　　　
中　　華　　民　　國　　111 　年　　4 　　月　　27　　日
                              書記官   儲鳴霄

附錄本案論罪科刑法條：
中華民國刑法第336條
對於公務上或因公益所持有之物，犯前條第1 項之罪者，處1 年
以上7 年以下有期徒刑，得併科15萬元以下罰金。
對於業務上所持有之物，犯前條第1 項之罪者，處6 月以上5 年
以下有期徒刑，得併科9 萬元以下罰金。
前二項之未遂犯罰之。

附表：
編號 時間 禮儀師  經手金額（新臺幣） 1 110年3月31日 葉士豪   6萬2,500元 2 110年4月13日 申若蓮  28萬9,000元 3 110年4月16日 申若蓮  24萬9,500元 4 110年4月24日 葉士豪  8萬6,750元 5 110年4月25日 梁培純  3萬2,500元 6 110年4月29日 申中榮  2萬8,350元 7 110年4月29日 朱文欽  4萬9,100元 8 110年5月1日 葉士豪  4萬1,700元 9 110年5月1日 梁培純  6萬5,300元 10 110年5月4日 葉士豪  3萬6,200元 11 110年5月5日 申中榮 14萬1,370元 12 110年5月6日 申若蓮 18萬元  -手存現金  （4萬4,411元）  -已匯回公司  （2萬3,060元）  合計侵占金額  119萬4,799元